臺灣臺北地方法院民事判決
111年度簡上字第184號
上  訴  人  方羿璇


被上訴人    玉山商業銀行股份有限公司


法定代理人  黃男州  
訴訟代理人  宋誠耘  
            詹博堯  
上列當事人間請求給付簽帳卡消費款事件，上訴人對於中華民國
110年12月24日本院110年度北簡字第14171號第一審民事判決提
起上訴，本院於111年8月10日言詞辯論終結，判決如下：
    主  文
上訴駁回。
第二審訴訟費用由上訴人負擔。
    事實及理由
壹、程序方面 
　　按言詞辯論期日，當事人之一造不到場者，得依到場當事人
    之聲請，由其一造辯論而為判決，民事訴訟法第385條第1項
    前段定有明文。又當事人就其是否於審理期日到場，有程序
    上處分權，是在監所之當事人已具狀表明於審理期日不願到
    場，法院自不必於期日借提該當事人，因此於言詞辯論期日
    未到場者，他造當事人自得依前揭規定，聲請由其一造辯論
    而為判決。本件上訴人因另案於法務部○○○○○○○○○執行中，
    本院將言詞辯論期日通知書，依民事訴訟法第130條規定囑
    託該監所長官向其為送達，上訴人於民國111年7月19日在監
    所內親自簽收言詞辯論通知書，已受合法通知，並簽具不願
    意出庭辯論之書面，提出於本院（院卷第95頁、第97頁），
    而不選擇借提出庭或以遠距視訊設備開庭，其亦未委任訴訟
    代理人於言詞辯論期日到場，核無民事訴訟法第386條各款
    情事，爰依被上訴人之聲請，由其一造辯論而為判決。
貳、實體方面 　　
一、被上訴人主張：上訴人於90年2月20日向被上訴人申請信用
    卡使用（卡號：5424********3802、5427********0008，下
    稱系爭信用卡），依約定得持卡在特約商店刷卡消費或辦理
    預借現金，並應於當期繳款截止日前向被上訴人清償，如逾
    期應自各筆帳款入帳日起至清償日止，按週年利率百分之15
    計算遲延利息。詎上訴人未依約繳款，截至96年2月8日止共
    消費簽帳新臺幣（下同）93,552元帳款本金及其利息、違約
    金、預借現金手續費尚未清償，被上訴人於原審中同意捨棄
    違約金、預借現金手續費共29,700元，另經減縮後，就已到
    期循環利息258,612元部分亦不再請求，僅請求消費帳款本
    金及起訴前5年內即自105年9月10日起計之遲延利息。至上
    訴人與他人間債權債務關係，與本案訴訟無關，原審依其聲
    明，判決：上訴人應給付被上訴人93,552元，及自105年9月
    10日起至清償日止，按週年利率百分之15計算之利息，並無
    違誤等語。　　　　
二、上訴人未於言詞辯論期日到場，其具狀上訴意旨則以：上訴
    人於90年間確實有向被上訴人申請系爭信用卡，其當時戶籍
    地在苗栗縣苑裡鎮，因與朋友在新竹市北大路合夥經營餐飲
    ，於申請系爭信用卡將帳單寄送地填載為新竹市北大路。而
    銀行催繳卡費作業流程，係以掛號郵件催討及凍結債務人銀
    行帳戶交易，惟上訴人因健康問題將餐廳頂讓他人，且曾搬
    家多次，近20年未收受信用卡帳單，被上訴人亦未向法院聲
    請凍結上訴人名下銀行帳戶，且上訴人不可能保存近20年繳
    款收據，是不能僅因被上訴人提供刷卡明細逕認上訴人未繳
    納卡費，又被上訴人事隔20年始訴請給付卡費，對上訴人極
    不公平。再者，上訴人目前在監服刑中，復因投資生意遭訴
    外人羅美健詐騙金錢，其迄未履行3,300,000元分期清償協
    議，是上訴人現無力清償，另前夫過世，兒子年幼，亦無法
    協力清償，倘認上訴人確有積欠信用卡債務，須待服刑完畢
    後方能慢慢清償等語，資為抗辯。
三、原審判決被上訴人全部勝訴，即命上訴人應給付93,552元，
　　及自105年9月10日起至清償日止，按週年利率百分之15計算
    之利息，並依職權宣告假執行及供擔保免為假執行。上訴人
    不服提起上訴，並聲明請求廢棄原判決。被上訴人則聲明：
    上訴駁回。
四、得心證之理由：
　㈠按信用卡使用契約為委任契約及消費借貸之混合契約，即持
    卡人取得使用信用卡向特約商店簽帳消費之資格，並對發卡
    機構承諾償付帳款（繳付當期全部金額；或償還部分金額，
    其餘款項則掛帳並依約加計循環利息），而發卡機構則負有
    代持卡人結帳、清償簽帳款項之義務，是持卡人自應依信用
    卡使用契約，向發卡機構清償簽帳消費之帳款及循環利息。
    次按借用人應於約定期限內，返還與借用物種類、品質、數
    量相同之物；遲延之債務，以支付金錢為標的者，債權人得
    請求依法定利率計算之遲延利息，但約定利率較高者，仍從
    其約定利率，民法第478條前段、第233條第1項分別定有明
    文。
　㈡查，被上訴人主張之上揭事實，業據提出信用卡申請書、信
    用卡約定條款、應收帳務明細表、信用卡消費明細對帳單等
    件為證（原審卷第9至22頁），上訴人亦不爭執有申請系爭
    信用卡之事實，自堪信為真實。
　㈢上訴意旨雖以搬家多次，長年未收受信用卡帳單，不可能保
    存近20年繳款收據，無以逕認未繳納卡費等語。惟被上訴人
    於原審中業經提出系爭信用卡對帳單（原審卷第91至96頁）
    ，顯示上訴人於95年1月11日計消費95,552元，於同年1月25
    日、同年5月25日尚分別清償2,000元、1,894元，系爭信用
    卡消費帳款業經列載於各月份之信用卡帳單等節，應可認定
    。則上訴人既有持卡消費之事實，亦非全無繳款紀錄，復未
    主張有遭他人冒名申辦或盜刷信用卡之情，亦堪認被上訴人
    提出消費或帳款明細之內容為真正，另上訴人對已清償借款
    之利己事實未提出證明方法，此部分抗辯，即無理由，上訴
    人就消費簽帳93,552元帳款自應負給付之義務。至其他上訴
    理由，或涉上訴人與訴外人之另案糾紛，或屬其個人清償資
    力的狀況，均不足以阻卻清償債務之責任，其執此情詞上訴
    ，亦無理由。
五、綜上，被上訴人依兩造間信用卡使用契約關係，請求上訴人
    償還所積欠之消費款本金93,552元，及自105年9月10日起至
    清償日止，按週年利率百分之15計算之利息，為有理由，應
    予准許。原審就此部分為被上訴人勝訴之判決，於法並無不
    合。上訴意旨指摘原判決不當，求予廢棄，為無理由，應駁
    回之。
六、本件事證已臻明確，兩造其餘主張、陳述及所提之證據暨攻
    擊防禦方法，經本院斟酌後，核與本件判決結果不生影響，
    爰不一一論述，附此敘明。
七、據上論結，本件上訴為無理由，依民事訴訟法第436條之1第
    3項、第449條第1項、第78條，判決如主文。　
中　　華　　民　　國　　111 　年　　8 　　月　　31　　日
                  民事第三庭    審判長法　官  方祥鴻
                  　　　　　　　　    法　官　陳裕涵
                  　　　　　　　　    法　官　林瑋桓
以上正本係照原本作成。
本判決不得上訴。
中　　華　　民　　國　　111 　年　　8 　　月　　31　　日
                                  書記官　江慧君